【裁判字號】    99,訴,217
【裁判日期】    990430
【裁判案由】    偽造文書等
【裁判全文】
臺灣桃園地方法院宣示判決筆錄           99年度訴字第217號
公  訴  人  臺灣桃園地方法院檢察署檢察官
被      告  甲○○
上列被告因偽造文書等案件，經檢察官提起公訴（98年度偵字第
28957 號），嗣被告於準備程式進行中為有罪之陳述，經本院合
議庭裁定由受命法官獨任進行簡式審判程式後，經檢察官聲請依
協商程序判決，於中華民國九十九年四月三十日下午五時許，在
本院第二法庭宣示判決，出席職員如下：
          法  官  林玉蕙
          書記官  魏里安
          通  譯
法官起立朗讀判決主文、犯罪事實要旨、處罰條文、附記事項，
及告以上訴限制、期間並提出上訴狀之法院，且諭知記載其內容
：
一、主  文：
    甲○○行使偽造私文書，足以生損害於他人，處有期徒刑貳
    月，如易科罰金，以新臺幣壹仟元折算壹日。偽造之「大川
    消防器材有限公司」及「丙○○」之印章各壹顆、民國九十
    七年一月三十一日美商詮恩冷氣合約書偽造「大川消防器材
    有限公司」印文玖枚及「丙○○」印文壹枚，均沒收之。
二、犯罪事實要旨：
    緣甲○○為址設桃園縣楊梅鎮○○路○段一七八號鑫亞節能
    消防安全設備有限公司（下稱鑫亞公司）負責人，於民國九
    十七年一月間承攬址設臺北市○○○路○段八八巷四四號大
    川消防器材有限公司（下稱大川公司，負責人丙○○）所承
    包之知光能源科技二期廠房擴建工程，並簽訂工程承攬合約
    書（下稱工程合約書）。甲○○於九十七年一月間因履行上
    開工程合約書所需，以鑫亞公司名義向詮宏空調系統服務股
    份有限公司（下稱詮宏公司，負責人為乙○○）訂購價值約
    新臺幣（下同）一百五十萬元之「TRANE 」空調設備一批，
    然因鑫亞公司曾有退票紀錄而遭詮宏公司拒絕，甲○○明知
    鑫亞公司僅為大川公司之承包商，無權以大川公司之名義與
    詮宏公司洽談訂購上開空調系統一批並簽訂契約，竟意圖為
    自己不法之所有，並基於詐欺取財、行使偽造私文書之犯意
    ，於九十七年一月間某日，明知未得大川公司授權或同意以
    大川公司名義向詮宏公司訂購上開空調設備一批，竟向詮宏
    公司聯絡人鄭信宏偽稱已得大川公司負責人丙○○同意向詮
    宏公司訂購上開空調設備一批等語，致詮宏公司之聯絡人鄭
    信宏信以為真而陷於錯誤，同意出售上開價金一百五十萬元
    之空調設備一批，並製作合約書一份交予甲○○，甲○○遂
    於九十八年一月間某日，委由不知情之鑫亞公司會計小姐張
    惠琪，前往鑫亞公司附近不詳印章店偽刻「大川消防器材有
    限公司」及「丙○○」印章各一枚，由甲○○在上開合約書
    」立約人欄、每頁騎縫處偽蓋上開「大川消防器材有限公司
    」印文計九枚及「丙○○」之印文一枚，偽以表示大川公司
    同意向詮宏公司購買上開空調系統一批，並於蓋印完成後交
    付偽造完成之前揭合約書交予詮宏公司，而行使之，並由詮
    宏公司交付上開空調設備一批予甲○○，甲○○則僅給付訂
    金四十五萬予詮宏公司，餘一百零五萬元並未給付，足以生
    損害於丙○○、大川公司及詮宏公司經營事業之正確性。嗣
    被告於準備程式進行中為有罪之陳述，經本院合議庭裁定由
    受命法官獨任進行簡式審判程式後，經檢察官聲請依協商程
    序而為判決。
三、處罰條文：
    刑法第第二百十六條、第二百十條、第三百三十九條第一項
    、第五十五條、第四十一條第一項前段、第二百十九條。
四、附記事項：
  (一)被告係以一行為而觸犯上開行使偽造私文書罪、詐欺取財罪
    ，應從一重之行使偽造私文書罪處斷。
  (二)被告偽造之上開合約書，係供被告犯本件之罪所用之物，然
    無證據證明被告尚有留存，爰無從依刑法第三十八條第一項
    第二款宣告沒收，另一份合約書業據被告持以向詮宏公司行
    使而交付予詮宏公司，自已非被告所有，爰不為沒收之諭知
    。惟於上開合約書上所偽造之「大川消防器材有限公司」印
    文九枚及「丙○○」」印文一枚，以及「大川消防器材有限
    公司」及「丙○○」印章各一顆，均應依刑法第二百十九條
    規定，宣告沒收之。
五、協商判決除有刑事訴訟法第四百五十五條之四第一項第一款
    於本訊問程序終結前，被告撤銷協商合意或檢察官撤回協商
    聲請者；第二款被告協商之意思非出於自由意志者；第四款
    被告所犯之罪非第四百五十五條之二第一項所定得以協商判
    決者；第六款被告有其他較重之裁判上一罪之犯罪事實者；
    第七款法院認應諭知免刑或免訴、不受理者情形之一，及違
    反同條第二項「法院應於協商合意範圍內為判決；法院為協
    商判決所科之刑，以宣告緩刑或二年以下有期徒刑、拘役或
    罰金為限」之規定者外，不得上訴。
六、如有前項得上訴之情形者，得自收受判決送達之日起十日內
    ，向本院提出上訴書狀，上訴於第二審法院。
中    華    民    國    99    年    4     月    30    日
                  刑事第九庭  法  官    林玉蕙
以上正本證明與原本無異。
                              書記官    魏里安
中    華    民    國    99    年    4     月    30    日
附錄本案論罪科刑法條：
中華民國刑法第210 條規定：
（偽造變造私文書罪）
偽造、變造私文書，足以生損害於公眾或他人者，處5 年以下有
期徒刑。
中華民國刑法第216 條規定：
（行使偽造變造或登載不實之文書罪）
行使第210 條至第215 條之文書者，依偽造、變造文書或登載不
實事項或使登載不實事項之規定處斷。
中華民國刑法第339 條規定：
（普通詐欺罪）
意圖為自己或第三人不法之所有，以詐術使人將本人或第三人之
物交付者，處5 年以下有期徒刑、拘役或科或併科1 千元以下罰
金。
以前項方法得財產上不法之利益或使第三人得之者，亦同。
前二項之未遂犯罰之。

司法院資訊處製作；財團法人民間司法改革基金會備份。
